# 关于预期损失率的确认

提问人：wangnanwer 时间：2020-02-28 08:05:22
陈老师想请教您一个问题，我的客户有两个不同行业的板块，这两部分子公司所属行业不同。但是有一个共性，就是两个行业板块的客户大部分都是境外客户，应收帐款也基本都是境外应收款项，对于预期回收境外应收款的风险是一致的。集团可以在合并层面一起算预期损失率么，还是必须要必须分板块的计算预期损失率？

回答人：chenyiwei
合并层面不建议将属于不同业务板块的多项应收款项合并在一起计算坏帐准备。同一笔应收款项在合并报表中和在相关公司个别报表中所计提的坏帐准备金额应相同。